【裁判字號】    91,訴,2751
【裁判日期】    920109
【裁判案由】    清償借款
【裁判全文】
臺灣臺南地方法院民事判決  九十一年度訴字第二七五一號
    原      告  台南縣麻豆鎮農會
    法定代理人  甲○○
    訴訟代理人  丙○○
    送達代收人  乙○○
    被      告  戊○○
                丁○○
右當事人間請求清償借款事件，本院判決如左：
    主    文
被告應連帶給付原告新台幣佰萬元，暨其中新台幣捌拾萬元部分，自民國八十九年
六月二日起至清償日止，按週年利率百分之九計算之利息，並自民國八十九年七月三
日起至民國九十年一月二日止，按上開利率百分之十計算之違約金，與自民國九十年
一月三日起至清償日止，按上開利率百分之二十計算之違約金；暨其中新台幣捌拾萬
元部分，自民國八十九年六月三日起至清償日止，按週年利率百分之九計算之利息，
並自民國八十九年七月四日起至民國九十年一月三日止，按上開利率百分之十計算之
違約金，與自民國九十年一月四日起至清償日止，按上開利率百分之二十計算之違約
金；暨其中新台幣陸拾萬元部分，自民國八十九年六月四日起至清償日止，按週年利
率百分之九計算之利息，並自民國八十九年七月五日起至民國九十年一月四日止，按
上開利率百分之十計算之違約金，與自民國九十年一月五日起至清償日止，按上開利
率百分之二十計算之違約金；暨其餘新台幣捌拾萬元部分，自民國八十九年六月五日
起至清償日止，按週年利率百分之九計算之利息，並自民國八十九年七月六日起至民
國九十年一月五日止，按上開利率百分之十計算之違約金，與自民國九十年一月六日
起至清償日止，按上開利率百分之二十計算之違約金。
訴訟費用由被告連帶負擔。
    事    實
甲、原告方面：
    一、聲明：求為判決如主文所示。
    二、陳述：被告戊○○於民國（下同）八十八年十二月一、二、三、四日，皆邀
        同被告丁○○為連帶保證人，簽立借據與授信約定書，依序分別向原告借得
        新台幣（下同）捌拾萬元、捌拾萬元、陸拾萬元、捌拾萬元，雙方約定被告
        等願就上開借款負連帶清償責任，並言明應自各該借款日起每屆滿一個月時
        按月付息一次，倘有未按期清償利息者即喪失期限利益，利息則依照年息百
        分之九按月計付，遲延履行時，其逾期清償在六個月以內者，按上開利率百
        分之十，其逾期超過六個月者，就超過六個月之部分，按上開利率百分之二
        十計付違約金。詎被告所借上開款項，依序分別自八十九年六月二、三、四
        、五日起即未依約繳付利息，則上開債務即視為全部到期，總計尚積欠本金
        佰萬元，暨其中捌拾萬元部分，自八十九年六月二日起至清償日止，按週
        年利率百分之九計算之利息，並自八十九年七月三日起至九十年一月二日止
        ，按上開利率百分之十計算之違約金，與自九十年一月三日起至清償日止，
        按上開利率百分之二十計算之違約金；暨其中捌拾萬元部分，自八十九年六
        月三日起至清償日止，按週年利率百分之九計算之利息，並自八十九年七月
        四日起至九十年一月三日止，按上開利率百分之十計算之違約金，與自九十
        年一月四日起至清償日止，按上開利率百分之二十計算之違約金；暨其中陸
        拾萬元部分，自八十九年六月四日起至清償日止，按週年利率百分之九計算
        之利息，並自八十九年七月五日起至九十年一月四日止，按上開利率百分之
        十計算之違約金，與自九十年一月五日起至清償日止，按上開利率百分之二
        十計算之違約金；暨其餘捌拾萬元部分，自八十九年六月五日起至清償日止
        ，按週年利率百分之九計算之利息，並自八十九年七月六日起至九十年一月
        五日止，按上開利率百分之十計算之違約金，與自九十年一月六日起至清償
        日止，按上開利率百分之二十計算之違約金，均迄未清償，為此提起本件訴
        訟。
    三、證據：提出借據四份、放款帳卡四份、授信約定書兩份、戶籍謄本二份為證
        。
乙、被告方面：被告未於言詞辯論期日到場，亦未提出書狀作何聲明或陳述。
    理    由
一、被告業經合法通知，未於言詞辯論期日到場，核無民事訴訟法第三百八十六條各
    款所列情形，爰依原告之聲請，由其一造辯論而為判決。
二、本件原告起訴主張：被告戊○○於八十八年十二月一、二、三、四日，皆邀同被
    告丁○○為連帶保證人，簽立借據與授信約定書，依序分別向原告借得捌拾萬元
    、捌拾萬元、陸拾萬元、捌拾萬元，雙方約定被告等願就上開借款負連帶清償責
    任，並言明應自各該借款日起每屆滿一個月時按月付息一次，倘有未按期清償利
    息者即喪失期限利益，利息則依照年息百分之九按月計付，遲延履行時，其逾期
    清償在六個月以內者，按上開利率百分之十，其逾期超過六個月者，就超過六個
    月之部分，按上開利率百分之二十計付違約金。詎被告所借上開款項，依序分別
    自八十九年六月二、三、四、五日起即未依約繳付利息，則上開債務即視為全部
    到期，總計尚積欠本金佰萬元，暨其中捌拾萬元部分，自八十九年六月二日起
    至清償日止，按週年利率百分之九計算之利息，並自八十九年七月三日起至九十
    年一月二日止，按上開利率百分之十計算之違約金，與自九十年一月三日起至清
    償日止，按上開利率百分之二十計算之違約金；暨其中捌拾萬元部分，自八十九
    年六月三日起至清償日止，按週年利率百分之九計算之利息，並自八十九年七月
    四日起至九十年一月三日止，按上開利率百分之十計算之違約金，與自九十年一
    月四日起至清償日止，按上開利率百分之二十計算之違約金；暨其中陸拾萬元部
    分，自八十九年六月四日起至清償日止，按週年利率百分之九計算之利息，並自
    八十九年七月五日起至九十年一月四日止，按上開利率百分之十計算之違約金，
    與自九十年一月五日起至清償日止，按上開利率百分之二十計算之違約金；暨其
    餘捌拾萬元部分，自八十九年六月五日起至清償日止，按週年利率百分之九計算
    之利息，並自八十九年七月六日起至九十年一月五日止，按上開利率百分之十計
    算之違約金，與自九十年一月六日起至清償日止，按上開利率百分之二十計算之
    違約金，均迄未清償等情，業據提出與其所述相符之借據四份、放款帳卡四份、
    授信約定書兩份、戶籍謄本二份為證，被告未於言詞辯論期日到場，亦未提出書
    狀作何聲明或陳述，本院依據上開證據之調查結果，應堪信原告之主張為真實。
三、從而，原告本於契約之法律關係，訴請被告等應連帶給付原告佰萬元，暨其中
    捌拾萬元部分，自八十九年六月二日起至清償日止，按週年利率百分之九計算之
    利息，並自八十九年七月三日起至九十年一月二日止，按上開利率百分之十計算
    之違約金，與自九十年一月三日起至清償日止，按上開利率百分之二十計算之違
    約金；暨其中捌拾萬元部分，自八十九年六月三日起至清償日止，按週年利率百
    分之九計算之利息，並自八十九年七月四日起至九十年一月三日止，按上開利率
    百分之十計算之違約金，與自九十年一月四日起至清償日止，按上開利率百分之
    二十計算之違約金；暨其中陸拾萬元部分，自八十九年六月四日起至清償日止，
    按週年利率百分之九計算之利息，並自八十九年七月五日起至九十年一月四日止
    ，按上開利率百分之十計算之違約金，與自九十年一月五日起至清償日止，按上
    開利率百分之二十計算之違約金；暨其餘捌拾萬元部分，自八十九年六月五日起
    至清償日止，按週年利率百分之九計算之利息，並自八十九年七月六日起至九十
    年一月五日止，按上開利率百分之十計算之違約金，與自九十年一月六日起至清
    償日止，按上開利率百分之二十計算之違約金等語，洵屬有據，應予准許。
四、據上論結，本件原告之訴為有理由，依民事訴訟法第三百八十五條第一項前段、
    第八十五條第二項判決如主文。
中      華      民      國    九十二    年      一      月      九      日
                                臺灣臺南地方法院民事第三庭
~B法      官  王金龍
右為正本係照原本作成
如對本判決上訴，須於判決正本送達後二十日內向本院提出上訴狀。
中      華      民      國    九十二    年      一      月      九      日
~B法院書記官  張淑珍


司法院資訊處製作；財團法人民間司法改革基金會備份。
